【裁判字號】    90,訴,503
【裁判日期】    901023
【裁判案由】    強盜
【裁判全文】
臺灣基隆地方法院刑事判決                            九十年度訴字第五三號
    公  訴  人  臺灣基隆地方法院檢察署檢察官
    被      告  丙○○
    指定辯護人  本院公設辯護人  乙○○
右列被告因強盜案件，經檢察官提起公訴（九十年度偵字第三六一號），本院判決如
左：
    主  文
丙○○竊盜，因脫免逮捕，而當場施以強暴，累犯，處有期徒刑年肆月。
    事  實
一、丙○○前因違反麻醉藥品管理條例案件，經本院於民國（下同）八十五年四月十
    六日判處有期徒刑六月確定，於八十五年七月十五日易科罰金執行完畢，猶不知
    悔改，竟與年籍不詳之成年男子基於意圖為自己不法所有之竊盜犯意聯絡，於八
    十九年八月二十四日下午四時許，駕駛車牌號碼ＩＨ─一一二一號自用小貨車，
    前往台北縣瑞芳鎮○○○路過港巷一號戊○○住處，竊取屋內之白鐵鋼管一批、
    砂輪機、馬達、電視機、錄影機、照相機等物，得手後欲離去時，適遇戊○○返
    家，見狀即質問丙○○，丙○○為脫免逮捕，當場持手中竊得之贓物朝戊○○施
    以強暴，致戊○○左、右手及身上受有多處瘀傷，頭部則有輕微腦震盪，丙○○
    隨即趁機逃逸。嗣因警方過濾犯罪手法後，提供丙○○相片予戊○○指認而查獲
    。
二、案經台北縣警察局瑞芳分局報告臺灣基隆地方法院檢察署檢察官偵查起訴。
    理  由
一、訊據被告丙○○矢口否認上開犯行，辯稱：從未駕駛ＩＨ─一一二一號自用小貨
    車至被害人戊○○住處行竊財物並出手毆傷被害人，可能是被害人誤認云云。然
    查，右揭事實，業據被害人戊○○迭於警訊、偵查及本院審理時指訴：「（提示
    丙○○相片詢問是否為當時強盜你之人）該照片中男子正是當時強盜我之第一名
    高個子歹徒無誤」（見九十年一月六日警訊筆錄）、「（問是否即剛才那位丙○
    ○到你家偷東西）是的，就是他」、「是我報警後，警察叫我去指認他的口卡相
    片：：：」、「（問有無誣陷丙○○）沒有，我與他沒有仇恨，不會誣陷他，因
    為當時我與丙○○拉扯很久，所以不會認錯人：：：」（見偵訊筆錄第十二頁背
    面、第四十頁背面、第四十一頁）、「（命被害人當場指認被告）就是在場的被
    告沒錯，我當天有與他面對面過，我問他為何拿我家的東西，他就拿東西敲打我
    頭部，還好我帶有安全帽，安全帽的帶子也裂開了，我並且與被告有拉扯而造成
    我左、右手肌肉拉傷，後來因另外有一人自裡面跑出來，我看情勢不對趕快與被
    告分開，他們二人才搭著開來的車子離開，我就記下車號去報警，之後警察找到
    被告後就叫我去指認」（見本院九十年九月二十五日審判筆錄）等語綦詳，核與
    證人即員警甲○○於本院審理時所述：「被告涉及本件準強盜案件是由我承辦的
    ；被害人在被強盜當日就到刑事組去報案，由我同事楊永豐負責前往搜集現場資
    料，因他的刑事責任區是瑞濱地區，據他所瞭解整個犯案的手法與被告丙○○的
    手法很類似，所以懷疑是丙○○所作的，就提供人犯照片供被害人指認，被害人
    一眼就認出他是當時前往行竊人之一，因本案涉及準強盜罪，我有要求被害人要
    確實指認不可冤枉他人，被害人很明確的指認是丙○○沒錯」之查獲情節相符，
    被告復自承與被害人互不相識，是被告若真未涉及本案，被害人焉會任意誣指原
    不相識之被告為與之扭打之行竊者，且如此肯定明確？況被告對於行竊當日行蹤
    除交待模糊反覆（先於偵訊時供稱去年即八十九年八月與其父在汐止做工，後於
    本院審理時改稱應是與丁○○一起工作）外，證人丁○○之證詞復無法為其有利
    之認定，顯見被告上開所辯，要無可採，事證明確，其準強盜犯行應堪認定。
二、按刑法第三百二十九條所謂強暴，係指以有形之暴力行為強加諸被害人之身體，
    以抑制其行動自由而言。被告丙○○與不詳姓名之成年男子共謀竊盜，雙雙下手
    行竊，被告丙○○為求脫免逮捕，竟於遇被害人返家撞見行竊時，另行起意以竊
    得物品打傷被害人戊○○，自屬前述之當場施強暴之行為，核其所為，係犯刑法
    第三百二十九條、第三百二十八條第一項之準強盜罪。查被告丙○○前因違反麻
    醉藥品管理條例案件，經本院於八十五年四月十六日判處有期徒刑六月確定，於
    八十五年七月十五日易科罰金執行完畢，有台灣基隆地方法院檢察署刑案資料查
    註紀錄表及台灣高等法院被告全國前案紀錄表在卷可按，其於有期徒刑執行完畢
    後，五年內再犯有期徒刑以上之本罪，為累犯，依法應加重其刑。爰審酌被告丙
    ○○年輕力壯，不思正途謀生，犯有多項竊盜前科，本次竟變本加厲，為求脫免
    逮捕而打傷被害人，其犯罪手段對於民眾安全及社會秩序危害甚鉅，且犯後仍執
    詞狡辯、不思悔過等一切情狀，量處如主文所示之刑。
據上論斷，應依刑事訴訟法第二百九十九條第一項前段，刑法第三百二十九條、第三
百二十八條第一項、第四十七條，判決如主文。
本案經檢察官劉嶽承到庭執行職務
中      華      民      國      九十        年    十    月    二十三    日
                                   臺灣基隆地方法院刑事第三庭
                                         法  官    林  玉  珮
右正本證明與原本無異。
對於本件判決如有不服，應於收受送達後十日內，向本院提出上訴書狀，上訴於臺灣
高等法院，並按他造當事人之人數附具繕本。
                                         書記官    陳  俊  德
中      華      民      國      九十        年    十    月    二十四    日
附錄論罪法條
刑法第三百二十九條：
竊盜或搶奪，因防護贓物、脫免逮捕或湮滅罪證而當場施以強暴、脅迫者、以強盜論
。
刑法第三百二十八條第一項：
意圖為自己或第三人不法之所有，以強暴、脅迫、藥劑、催眠術或他法，至使不能抗
拒，而取他人之物或使其交付者，為強盜罪，處三年以上十年以下有期徒刑。


司法院資訊處製作；財團法人民間司法改革基金會備份。
